臺灣高等法院刑事判決
                                   108年度上訴字第1919號
上  訴  人
即  被  告  賴維澤（原名賴彥勳）



選任辯護人  孫世群律師
上列上訴人即被告因詐欺等案件，不服臺灣桃園地方法院107 年
度訴字第798 號、108年度訴字第110號，中華民國108年3月18日
第一審判決（起訴案號：臺灣桃園地方檢察署107 年度少連偵字
第260 號、第231 號、第248 號、107 年度偵字第18407 號），
提起上訴，本院判決如下：
    主  文
原判決撤銷。
乙○○犯三人以上共同冒用政府機關及公務員名義詐欺取財罪，處
有期徒刑壹年參月。又犯三人以上共同冒用政府機關及公務員名
義詐欺取財罪，處有期徒刑壹年肆月。應執行有期徒刑貳年。
偽造之「高雄地檢署監管收據」公文書上偽造之「檢察官侯名皇
」印文、「臺灣高雄地方法院檢察署印」公印文各壹枚均沒收。
未扣案之犯罪所得新臺幣參萬捌仟陸佰元，沒收之，於全部或一
部不能沒收或不宜執行沒收時，追徵其價額。
    事  實
一、乙○○及少年王○（民國00年0 月生，真實姓名、年籍均詳卷
    ，現由臺灣新北地方法院少年法庭審理中）均於107年5 月
    間，分別基於參與犯罪組織之犯意，加入真實姓名、年籍均
    不詳之數人所組成之三人以上，以實施詐術為手段，具有牟
    利性及有結構性之詐欺犯罪組織（下稱詐欺集團）。嗣乙○○
    及少年王○加入上開詐欺集團後，均擔任車手之工作，依其
    所認識之上游成員指示，在接獲該成年男子或詐欺集團成員
    之指示時，親自出面向被害人收取贓款。
二、乙○○於參與上開詐欺犯罪組織後，與少年王○及其他詐欺集
    團成員間，共同意圖為自己不法之所有，基於三人以上共同
    政府機關及公務員名義詐欺取財，及行使偽造公文書之犯意
    聯絡，分別為下列行為：
  ㈠於107 年6 月7 日中午12時35分許，由該詐欺集團數名不詳
    成員接續假冒係中華電信員工、公務員警察致電甲○○，佯稱
    甲○○積欠電話費新臺幣（下同）1 萬元，且收到臺灣高雄地
    方檢察署查封財產之公文，表示甲○○名下所有之金融機構帳
    戶涉及洗錢防制法需監管云云，致甲○○陷於錯誤，依詐欺集
    團成員指示，於同日上午10時許提領76萬元，再由少年王○
    、乙○○於同日下午3 時30分許，一同前往桃園市○○區○○路0 
    段000 號統一便利商店，以傳真方式收取偽造之公文書「高
    雄地檢署監管科收據」後，假冒臺灣高雄地方檢察署人員在
    桃園市○○區○○街000 號前，將上開公文書提示給甲○○檢視而
    行使之，使甲○○陷於錯誤，交付前述76萬元給少年王○、乙○○，由乙○○交付予詐欺集團上手，而乙○○因此獲得贓款2%之
    報酬即1 萬5,000元。嗣因甲○○察覺有異，乃報警而循線查
    獲上情。
  ㈡於107 年6 月21日起，由上開詐欺集團數名成員接續假冒係
    中華電信客服人員、警員、侯名煌檢察官之名義，撥打電話
    予丙○○，向丙○○佯稱：其涉及金融犯罪，要查扣其財產，需
    提出118 萬元現金供保管云云，致丙○○陷於錯誤，而依詐欺
    集團成員指示，於107 年6 月29日上午11時21分許，在華南
    銀行觀音分行提領118 萬元現金後，即前往約定之桃園市○○
    區○○路0段000 號等侯付款；而乙○○則依詐欺集團上手之指
    示，聯繫少年王○一同前往桃園市觀音區俟機取款，迨確認
    丙○○攜帶現金抵達付款地點後，少年王○即上前向丙○○佯稱
    ：伊係檢察官指派來取款云云，假冒臺灣高雄地方檢察署人
    員，並將手機交由丙○○接聽，電話中自稱侯名煌檢察官要求
    丙○○將所提領之118 萬元現金交付予少年王○，丙○○即依指
    示而交付前揭118 萬元予王○，乙○○則在旁監視、把風，嗣
    少年王○取得118 萬元贓款後，即在附近巷弄內將贓款交付
    予乙○○，由乙○○交付予詐欺集團上手，而乙○○因此獲得贓款
    2%之報酬即2 萬3,600 元。嗣經丙○○發覺有異報警，為警循
    線查悉上情。
二、案經甲○○、丙○○分別訴由桃園市政府警察局大溪分局、大園
    分局移送臺灣桃園地方檢察署檢察官偵查起訴。
    理  由
壹、證據能力
一、按被告以外之人於審判外之言詞或書面陳述，除法律有規定
    者外，不得作為證據；又被告以外之人於審判外之陳述，雖
    不符合同法第159 條之1 至第159 條之4 之規定，但經當事
    人於審判程序同意作為證據，法院審酌該言詞陳述或書面陳
    述作成時之情況，認為適當者，亦得為證據，當事人、代理
    人或辯護人於法院調查證據時，知有第159 條第1 項不得為
    證據之情形，而未於言詞辯論終結前聲明異議者，視為有前
    項之同意，刑事訴訟法第159 條第1 項及第159 條之5 分別
    定有明文。本案當事人、辯護人就本判決所引用下列被告以
    外之人於審判外之陳述，於本院審理時均表示同意作為證據
    使用，且迄至言詞辯論終結前均未聲明異議，經本院審酌該
    等證據之做成情況，核無違法取證或其他瑕疵，認均適為本
    案認定事實之依據，依刑事訴訟法第159 條之5 規定，有證
    據能力。
二、本案犯罪事實之非供述證據，查無違反法定程序取得之情，
    依刑事訴訟法第158 條之4 規定反面解釋，亦具證據能力。
     
貳、實體方面  
一、上揭事實，業據被告於警詢、偵查、原審及本院審理時均坦
    承不諱，核與證人即告訴人甲○○、丙○○於警詢時之證述、證
    人即同案被告少年王○於警詢、偵訊時之證述詐騙之經過大
    致相符（見臺灣桃園地方檢察署107 年度偵字第18407 號偵
    查卷第19至21、22至23頁、107年度少連偵字第248 號偵查
    卷第42至44頁及背面、第166 至167 頁、107年度少連偵字
    第260 號偵查卷第20至21、69至70頁），並有高雄地檢署監
    管收據影本、詐騙甲○○現場照片、甲○○之桃園市政府警察局
    大溪分局圳頂派出所受理刑事案件報案三聯單、受理詐騙帳
    戶通報警示簡便格式表、內政部警政署反詐騙案件記錄表、
    甲○○之第一商業銀行存摺封面及內部交易明細資料影本、內
    政部警政署刑事警察局107年7 月10日刑紋字第1070065297 
    號鑑定書、桃園市政府警察局大溪分局偵查隊偵辦甲○○遭詐
    欺案證物採驗報告、丙○○案現場監視錄影翻拍照片、車號00
    0-0000 /TDH-2590 於107 年6 月29日於觀音地區派遣相關
    資料、少年王○進入超商監視器翻拍照片、被告進入超商監
    視器翻拍照片、被告持用之門號0000000000號之通聯紀錄、
    門號0000000000號通聯調閱查詢單暨檢附通話次數統計表、
    丙○○之桃園市政府警察局大園分局新坡派出所受理各類案件
    記錄表、受理刑事案件報案三聯單及內政部警政署反詐騙案
    件記錄表、丙○○之華南商業銀行觀音分行交易明細資料及取
    款憑條等件在卷可稽（見臺灣桃園地方檢察署107 年度偵字
    第18407 號偵查卷第29頁、107年度少連偵字第231 號偵查
    卷第31至53頁、107年度少連偵字第248 號偵查卷第51至55
    、56至57、115 至117、118 至119 頁、107年度少連偵字第
    260 號偵查卷第8 至14、15至16頁及背面、第36至38、46、
    48、50至60頁及背面、107 年度他字第5460號偵查卷第15至
    19頁），足認被告上述任意性自白與事實相符，堪予採信。
    是本案事證明確，應依法論科。
二、論罪科刑
  ㈠按組織犯罪防制條例所稱之「犯罪組織」，係指三人以上，
    以實施強暴、脅迫、詐術、恐嚇為手段或最重本刑逾5 年有
    期徒刑之刑之罪，所組成具有持續性或牟利性之有結構性組
    織。前項有結構性組織，指非為立即實施犯罪而隨意組成，
    不以具有名稱、規約、儀式、固定處所、成員持續參與或分
    工明確為必要，組織犯罪防制條例第2 條定有明文。查被告
    參與上開詐欺集團，而以實施詐術為手段，有持續實施詐術
    且成員間各有依分工須為之行為，並就犯罪所得依一定比例
    予以分配予各成員，此之組成具有持續性、牟利性及有結構
    性，核與前揭組織犯罪防制條例第2 條所定「犯罪組織」之
    構成要件相符，被告仍應允加入並參與之，則被告確已參與
    前揭之詐欺集團之犯罪組織，至為明確。
  ㈡核被告就事實欄一所為，係犯組織犯罪防制條例第3 條第1項
    後段之參與犯罪組織罪；就事實二、㈠部分，係犯刑法第216
     條、第211 條之行使偽造公文書罪、同法第339 條之4第1 
    項第1 款、第2 款之3 人以上共同冒用政府機關及公務員名
    義詐欺取財罪；就如事實二、㈡部分，係犯刑法第339 條之4
     第1 項第1 款、第2 款之3 人以上共同冒用政府機關及公
    務員名義詐欺取財罪。
  ㈢又刑法第339 條之4 第1 款之冒用政府機關或公務員名義詐 
    欺取財罪，已將刑法第158 條第1 項僭行公務員職權罪之構
    成要件與不法要素包攝在內，作為該條詐欺取財犯罪之加重
    處罰事由，是被告就事實二、㈠、㈡所為冒用政府機關及公務
    員名義詐欺取財，應僅構成刑法第339 條之4 第1 款之罪，
    不另成立刑法第158條第1項僭行公務員職權罪。又被告就事
    實二、㈠所為，偽造公印文之行為係偽造公文書之階段行為
    ；偽造公文書後復持以行使，偽造之低度行為為行使之高度
    行為所吸收，均不另論罪。
  ㈣共同正犯之成立，祇須具有犯意之聯絡，行為之分擔，既不
    問犯罪動機起於何人，亦不必每一階段犯行，均經參與（最
    高法院34年度上字第862 號判決參照）。而共同正犯之意思
    聯絡，原不以數人間直接發生者為限，即有間接之聯絡者，
    亦包括在內（最高法院77年度台上字第2135號判決參照）。
    本件被告與少年王○就上開各次犯行雖未實際參與電話詐騙
    行為，惟其依前開詐欺集團所屬成員指示，擔任車手及在少
    年王○出面取款時，擔任把風、監視之工作，並由被告將收
    取之款項轉交詐欺集團上手，以遂詐欺取財犯行，被告並分
    得取款之2%作為報酬，共同朋分所得贓款。被告顯然是與該
    集團成員，各自分擔犯罪行為之一部，分工合作並相互利用
    他人之行為以達犯罪目的，自應對本院所認定前述成立詐欺
    犯罪部分，共同負責。是被告與少年王○及詐欺集團其他身
    分年籍不詳成年男子等成員間，對於上開各次犯行均具有犯
    意聯絡及行為分擔，均應論以共同正犯。
  ㈤按行為人以一參與詐欺犯罪組織，並分工加重詐欺行為，同
    時觸犯參與犯罪組織罪及加重詐欺取財罪，雖其參與犯罪組
    織之時、地與加重詐欺取財之時、地，在自然意義上非完全
    一致，然二者仍有部分合致，且犯罪目的單一，依一般社會
    通念，認應評價為一罪方符合刑罰公平原則，應屬想像競合
    犯，如予數罪併罰，反有過度評價之疑，實與人民法律感情
    不相契合。又加重詐欺罪係侵害個人財產法益之犯罪，其罪
    數計算，以被害人數、被害次數之多寡，決定其犯罪之罪數
    ；核與參與犯罪組織罪之侵害社會法益，因應以行為人所侵
    害之社會全體利益為準據，認定係成立一個犯罪行為，有所
    不同。是以倘若行為人於參與犯罪組織之繼續中，先後加重
    詐欺數人財物，因行為人僅為一參與組織行為，侵害一社會
    法益，應僅就首次犯行論以參與犯罪組織罪及加重詐欺罪之
    想像競合犯，而其後之犯行，乃為其參與組織之繼續行為，
    為避免重複評價，當無從將一參與犯罪組織行為割裂再另論
    一參與犯罪組織罪，而與其後所犯加重詐欺罪從一重論處之
    餘地（最高法院107 年度台上字第1066號判決要旨參照）。
    被告就事實一及事實二、㈠之行為，係於參與詐欺犯罪組織
    後，而首次加重詐欺行為、行使偽造公文書，係同時觸犯參
    與犯罪組織、加重詐欺取財、行使偽造公文書等罪，屬想像
    競合犯，依刑法第55條前段規定，從一重論以加重詐欺取財
    罪處斷。
  ㈥被告就如事實欄二、㈠、㈡所為，犯意各別，行為互殊，應予
    分論併罰。
  ㈦復查，少年王○係89年8 月間生，此有渠真實姓名年籍資料1 
    份在卷可憑。由此可知，少年王○於案發當時，係未滿18歲
    之少年。惟少年王○於上開案件之警詢、偵訊時，均未就被
    告是否知悉其年齡一節有所證述（見107 年度少連偵字第24
    8 號偵查卷第42至44頁及背面、第166 至167 頁、107 年度
    少連偵字第260 號偵查卷第20至21、69至70頁），檢察官就
    此部分亦未加以訊問（見107 年度少連偵字第248 號偵查卷
    第166 至167頁、107 年度少連偵字第260 號偵查卷第69至7
    0頁），而被告於原審審理時供稱：伊與王○是在當傳播公司
    的公關認識的，伊不知道王○未滿18歲，伊認為王○滿18歲了
    ，加入傳播公司一定要滿18歲，且王○有開車來找過伊等語
    （見原審卷第150 頁及背面），由此可徵，本件尚乏被告於
    案發當時及案發前，知悉王○為係未滿18歲少年之證據。則
    依據罪疑惟輕之法理，自不能因被告與王○共詐欺之共同正
    犯，遽認其知悉王○係未滿18歲之少年，即不能以兒童及少
    年福利與權益保障法第112 條第1 項前段、第339 條之4 第
    1 項第1 款、第2 款三人以上與少年共同冒用公務員名義詐
    欺取財罪相繩，公訴意旨認被告另應依兒童及少年福利與權
    益保障法第112 條第1 項規定加重其刑，尚有誤會，附此敘
    明。
  ㈧又犯組織犯罪防制條例第3 條之罪，偵查及審判中均自白者
    ，減輕其刑，同法第8 條第1 項固有明文。但法院就同一罪
    刑所適用之法律，無論係對罪或刑（包括主刑或刑之加重、
    減輕與免除等項）或保安處分，除法律別有規定外，均應本
    統一性或整體性之原則，予以適用（最高法院97年度台上字
    第4308號判決意旨參照）。準此，對於不同刑罰法律間具有
    想像競合關係者，經擇一法律加以論科，其相關法條之適用
    ，應本於整體性原則，不得任意割裂。被告雖於偵查程序及
    審判中均自白其參與詐騙集團之犯罪組織，但本件既依想像
    競合關係而從一重論以刑法之加重詐欺罪，本於統一性、整
    體性及不得割裂適用之原則，即無上揭偵審自白減刑規定之
    適用餘地。辯護人雖主張應依前揭規定減輕其刑，尚有誤會
    。
  ㈨辯護人雖以被告有供出上游，因而查獲以陳玨銘，請求依組
    織犯罪防制條例第8 條第1 項中段規定予以減輕或免除其刑
    云云。惟組織犯罪防制條例第8 條第1 項前段及中段規定：
    「犯第3 條之罪自首，並自動解散或脫離其所屬之犯罪組織
    者，減輕或免除其刑；因其提供資料，而查獲該犯罪組織者
    ，亦同…」。可見上開規定須因被告提供資料，而查獲該「
    犯罪組織」者，方有其適用，若警方已查獲該「犯罪組織」
    ，僅因被告提供資料而查獲「其他共犯或正犯」者，並無上
    開減免其刑規定之適用。是本件雖因被告之供述，因而查獲
    共犯陳玨銘，惟尚與組織犯罪防制條例第8 條第1 項中段所
    定減輕或免除其刑之情形未合，附此敘明。辯護人前揭所辯
    ，亦有誤會。
三、原判決撤銷之理由
    原審以被告犯罪事證明確，予以論罪科刑，固非無見。惟：
    被告就事實二、㈠、㈡之行為，係以冒用政府機關及公務員名
    義詐取告訴人財物，其冒用公務員名義犯行所涉僭行公務員
    職權部分之不法內涵，已為刑法第339 條之4 第1 項第1 款
    之「冒用公務員名義」之加重構成要件所包攝，而無另予論
    罪評價之必要。原判決認此部分另成立刑法第158 條第1 項
    之罪，並論以想像競合犯，尚有未合。被告上訴雖以其為車
    手非車手頭，且有供出上游，請求從輕量刑云云，雖無理由
    ，然原判決既有上揭未洽之處，仍應由本院撤銷原判決，並
    自行改判。
四、爰審酌被告前因詐欺案件，經判處拘役50日，緩刑2 年確定
    ，有本院被告前案紀錄表1份在卷可稽，仍不知悔改，於緩
    刑期間再犯本案，並審酌被告正值青壯年，竟不思以正途賺
    取所需，為求一己私利而參與詐騙犯罪組織，並擔任集團取
    款車手，致告訴人2 人受有財產損害，所為實值非難；惟念
    被告犯後坦承犯行，及被告迄未賠付告訴人任何款項之犯後
    態度，兼衡其大學肄業之智識程度及其犯罪動機、目的、手
    段、告訴人所受損害程度暨犯罪組織之分工角色、犯罪所得
    利益等一切情狀，量處如主文第2 項所示之刑，以資懲儆。
五、沒收
  ㈠按犯罪所得屬於犯罪行為人者，沒收之，於全部或一部不能
    沒收或不宜執行沒收時，追徵其價額，刑法第38條之1 第1
    項前段、第3 項定有明文。又按犯罪所得之沒收或追徵，有
    過苛之虞、欠缺刑法上之重要性、犯罪所得價值低微，或為
    維持受宣告人生活條件之必要者，得不宣告或酌減之，刑法
    第38條之2 第2 項亦定有明文。且為契合個人責任原則及罪
    責相當原則，共同犯罪所得之物之沒收、追徵其價額或以財
    產抵償，應就各共同正犯實際分得之數為之。至於各共同正
    犯有無犯罪所得，或實際犯罪所得之多寡，應由事實審法院
    綜合卷證資料及調查結果認定之（最高法院104 年度台上字
    第3241號判決亦同此旨）。經查：未扣案之前開詐欺集團成
    員於本案詐欺告訴人甲○○所詐得之款項現金76萬元，然被告
    供承可從中取得2 ％之利益等語（見原審卷第29頁背面），
    復據被告於原審審理時稱：本案之犯罪所得為1 萬5,000元
    等語（見原審卷第150 頁背面），依罪疑有利被告原則，爰
    認被告就此部分之犯罪所得係1 萬5,000元。另未扣案之前
    開詐欺集團成員於本案詐欺告訴人丙○○所詐得之款項現金11
    8 萬元，被告於原審審理時供承犯罪所得為2 萬3,600元等
    語（見原審卷第177 頁背面），依罪疑有利被告原則，認被
    告於此部分之犯罪所得為2 萬3,600元。故就被告實際分受
    所得而未據扣案之上開金額，依刑法第38條之1 第1 項、第
    3 項規定，宣告沒收，並於被告全部或一部不能沒收或不宜
    執行沒收時，追徵其價額。
  ㈡復按偽造之印章、印文或署押，不問屬於犯人與否，沒收之
    ，刑法第219 條定有明文。又被告用以詐欺取財之偽造、變
    造等文書，既已交付於被害人收受，則該物非屬被告所有，
    除該偽造文書上之偽造印文、署押應依刑法第219 條予以沒
    收外，依同法第38條第3 項（即現行刑法第38條第2 項）之
    規定，即不得再對各該文書諭知沒收（最高法院43年台上字
    第747 號判例要旨可參）。經查，本件被告及少年王○持以
    詐騙告訴人甲○○所用之偽造之「高雄地檢署監管科收據」公
    文書上偽造之「檢察官侯名皇」印文、「臺灣高雄地方法院
    檢察署印」公印文各1 枚，不問屬於犯人與否，應依刑法第
    219 條之規定，宣告沒收。至前揭偽造之公文書，因已交付
    與告訴人甲○○以行使，非屬被告所有，自不得宣告沒收。
六、不諭知強制工作
  ㈠犯組織犯罪防制條例第3 條第1 項之罪者，應於刑之執行前
    ，令入勞動場所，強制工作，其期間為3 年，同法第3 條第
    3 項定有明文，法院對此並無裁量之權。又刑法第55條之想
    像競合犯，於94年2 月2 日修正公布、95年7 月1 日施行，
    增設但書規定「但不得科以較輕罪名所定最輕本刑以下之刑
    」，以免科刑偏失，此種輕罪最低度法定刑於量刑上所具有
    之封鎖作用（重罪科刑之封鎖效果），是否擴及包含輕罪之
    從刑、沒收、附屬效果及保安處分在內，攸關本案依想像競
    合犯論以加重詐欺之重罪，是否須依輕罪之組織犯罪防制條
    例第3 條第3 項規定宣付刑前強制工作。
  ㈡刑法第55條但書係規範想像競合數罪中之輕罪最低度法定刑
    於「量刑」上具有封鎖作用，立法理由亦說明其目的在於避
    免「科刑」偏失，可見立法者增訂本條但書之預想射程僅限
    於重罪「科刑」之封鎖效果。而保安處分並非刑罰，無涉「
    科刑」偏失，在法無明文下，該封鎖作用倘無條件擴及包含
    輕罪之拘束人身自由保安處分（例如：強制工作）在內，非
    無違背罪刑法定原則之疑慮（最高法院108 年度台上字第56
    7 號判決意旨參照）。
  ㈢又按法院就同一罪刑所適用之法律，無論係對罪或刑（包括
    主刑或刑之加重、減輕與免除等項）或保安處分，除法律別
    有規定外，均應本統一性或整體性之原則，予以適用。而組
    織犯罪防制條例之強制工作，係刑法有關保安處分規定之特
    別法，其適用範圍以所宣告之罪名為該法第3 條第1 項之罪
    名為限。
  ㈣綜上說明，本案宣告之罪名係刑法之加重詐欺取財罪，縱與
    之有想像競合犯關係之參與犯罪組織，係組織犯罪防制條例
    第3 條第1 項之罪，亦無適用該條例第3 條第3 項規定宣付
    強制工作之餘地。
據上論斷，應依刑事訴訟法第369 條第1 項前段、第364 條、第
299 條第1 項前段，組織犯罪防制條例第3 條第1 項後段，刑法
第11條前段、第28條、第55條、第216 條、第211 條、第339 條
之4 第1 項第1 款、第2 款、第51條第5 款、第219條、第38條
之1 第1 項前段、第3 項，刑法施行法第1 條之1 第1 項，判決
如主文。
本案經檢察官塗又臻提起公訴，檢察官陳錦宗追加起訴，檢察官
孟玉梅到庭執行職務。
中　　華　　民　　國　　108 　年　　12　　月　　25　　日
                  刑事第二十一庭審判長法　官  許宗和
                                      法　官  黃惠敏
                                      法　官  章曉文
以上正本證明與原本無異。
如不服本判決，應於收受送達後10日內向本院提出上訴書狀，其
未敘述上訴之理由者並得於提起上訴後10日內向本院補提理由書
（均須按他造當事人之人數附繕本）「切勿逕送上級法院」。
                                      書記官  陳媖如
中　　華　　民　　國　　108 　年　　12　　月　　26　　日
附錄：本案論罪科刑法條全文
中華民國刑法第211條
偽造、變造公文書，足以生損害於公眾或他人者，處1 年以上7
年以下有期徒刑。
　
中華民國刑法第216 條
行使第210 條至第215 條之文書者，依偽造、變造文書或登載不
實事項或使登載不實事項之規定處斷。
　
中華民國刑法第339條之4
犯第 339 條詐欺罪而有下列情形之一者，處1 年以上7 年以下
有期徒刑，得併科 1 百萬元以下罰金：
一、冒用政府機關或公務員名義犯之。
二、三人以上共同犯之。
三、以廣播電視、電子通訊、網際網路或其他媒體等傳播工具，
    對公眾散布而犯之。
前項之未遂犯罰之。 

組織犯罪防制條例第3條第1項
發起、主持、操縱或指揮犯罪組織者，處3 年以上10年以下有期
徒刑，得併科新臺幣1 億元以下罰金；參與者，處6 月以上5 年
以下有期徒刑，得併科新臺幣1 千萬元以下罰金。但參與情節輕
微者，得減輕或免除其刑。